---
title: "Untitled"
author: "Dospina"
date: "2024-05-14"
output:
  pdf_document: default
  html_document: default
---

```{r setup, include=FALSE}
knitr::opts_chunk$set(echo = TRUE)
```

```{r}
library(tidyverse)
library(httr2)
```


```{r}
lista <- list("A","B","C")
lista
```
```{r}
lista[[1]]
```
```{r}
lista[[2]]
```


```{r}
x <- list(list("a",list("b","c")))
```

```{r}
x[[1]][[1]]
```
```{r}
x[[1]][[2]][[1]]
```

```{r}
x[[1]][[2]][[2]]
```

```{r}
library(tidyverse)
```
pluck(<nombre de lista general>,<indice1>,
<indice2>,..,<indicen>)
```{r}
pluck(x,1,2,1)
```
```{r}
x |> pluck(1,2,1)
```
Funciones anónimas, funciones in-line, funciones lambda.
```{r}
(\(x) x^2) (3)
```
```{r}
(\(x) x^2) (c(1,2,3,4,5,6))
```

```{r}
library(tidyverse)
library(httr2)
```


```{r}
url_clima <- "http://api.weather.gov"
```

```{r}
response <- request(url_clima) |>
  req_url_path_append(
    'points',
    '38.8898,-76.9901'
  )
response
```

En resp llamamos la URL completa que creamos, hacemos la consulta e imprimimos usando glimpse()
```{r}
resp <- response |> req_perform() |> glimpse()
resp
```
Leemos la información para mirar el contenido, y así, poder hacer consultas más específicas.
```{r}
resp |> resp_body_json() 
```

```{r}
ciudad <- resp |> resp_body_json()|> pluck('properties','relativeLocation','properties','city')
ciudad
```
```{r}
estado <- resp |> resp_body_json() |>
  pluck('properties','relativeLocation','properties','state')
estado
```

```{r}
prediccion_url <- resp |> resp_body_json() |>
  pluck('properties','forecastHourly')
prediccion_url
```

```{r}
prediccion_resp <- request(prediccion_url) |> req_perform() 
```

La consulta de forecastHourly guarda la predicción del clima
hora a hora por los siguientes seis días y 12 horas.
Por lo tanto hay información de 6 días por 24h y 12 horas del
séptimo día. Es decir, 6*24+12 = 156 registros.

```{r}
obj_prediccion <- prediccion_resp |> resp_body_json() |> pluck('properties','periods')
obj_prediccion
```

```{r}
df_prediccion <- obj_prediccion |> map_dfr( \(x) {
  tibble(
    hora = x |> pluck('startTime'),
    temp_F = x |> pluck('temperature'),
    prob_lluvia = x |> pluck('probabilityOfPrecipitation','value'),
    pronostico = x |> pluck('shortForecast')
    )
  }
)
df_prediccion[1:5,]
```

Reemplazar un elemento en una cadena
```{r}
df_prediccion$hora <-  gsub("T"," ",df_prediccion$hora)
df_prediccion[1:5,]
```
Seleccionar una subcadena dentro de una cadena: substr()
```{r}
cadena <- "2024-05-21 19:00:00-04:00"
substr(cadena,1,13)
```

```{r}
hora_linea <- substr(df_prediccion$hora,1,13)
hora_linea <- str_replace_all(hora_linea," ","")
hora_linea <- str_replace_all(hora_linea,"-","")
hora_linea
```

```{r}
df_linea <- tibble(hora=hora_linea,lluvia=df_prediccion$prob_lluvia)
df_linea
```

```{r}
ggplot(data=df_linea[seq(1,156,1),],aes(x=hora,y=lluvia,group=1))+geom_line()+geom_point()+ggtitle("Variación de la probabilidad de lluvia (%)")
```
```{r}
df_prediccion <- df_prediccion %>% mutate(temp_C=round((temp_F-32)*5/9,1)) %>% select(hora,temp_F,temp_C,everything())
df_prediccion[1:5,]
```


```{r}
g <- ggplot(df_prediccion,aes(x=hora, y=temp_C,color=pronostico))
g+geom_point()
```
```{r}
g <- ggplot(data = df_prediccion) 
g+geom_bar(mapping = aes(x=pronostico,fill=pronostico,stat="identity"),show.legend=FALSE)+ggtitle("Predicción del clima")+labs(x=NULL,y=NULL)+coord_flip()+theme_bw()
```

